【裁判字號】    97,訴,225
【裁判日期】    970317
【裁判案由】    毒品危害防制條例
【裁判全文】
臺灣臺北地方法院刑事判決               97年度訴字第225號
    公  訴  人  臺灣臺北地方法院檢察署檢察官
    被      告  甲○○
上列被告因違反毒品危害防制條例案件，經檢察官提起公訴（九
十六年度毒偵字第一０九號），嗣因被告就犯罪事實為有罪之陳
述，經本院告知簡式審判程序意旨，並聽取公訴人及被告之意見
後，本院合議庭裁定由受命法官獨任依簡式審判程序審理，茲判
決如下：
    主    文
甲○○施用第一級毒品，累犯，處有期徒刑玖月。扣案如附表所
示之物沒收銷燬之。又施用第二級毒品，累犯，處有期徒刑陸月
。應執行有期徒刑壹年貳月。扣案如附表所示之物沒收銷燬之。
    犯罪事實
一、甲○○前於民國八十八年間因施用毒品案件，經本院裁定送
    觀察、勒戒後，認有繼續施用毒品傾向，再經本院裁定令入
    戒治處所施以強制戒治，強制戒治期間於八十九年五月二十
    日期滿。又於(1)九十一年間，因施用毒品案件，經臺灣板橋
    地方法院（下稱板橋地院）以九十一年度毒聲字第七五五號
    裁定送強制戒治，其於九十一年三月五日入所戒治，同年十
    二月三十日停止戒治出所，九十二年三月四日戒治期滿；刑
    罰部分，經板橋地院於九十一年七月三十一日以九十一年度
    訴字第一一六三號判決有期徒刑八月確定。再於(2)又於九十
    一年間，因施用毒品案件，經板橋地院於九十一年十二月十
    七日以九十一年度易字第三三四五號判決有期徒刑六月確定
    ；上開二罪，經板橋地院以九十二年度聲字第三四八號裁定
    ，合併定應執行刑為有期徒刑一年，其於九十二年七月二十
    六日入監執行，九十三年七月十七日因縮短刑期執行完畢。
二、詎甲○○猶不知悔悟，於上開強制戒治執行完畢後五年內，
    ，基於施用第一級毒品海洛因（下稱海洛因）及第二級毒品
    甲基安非他命（下稱甲基安非他命）之各別犯意，於九十六
    年八月二十二日，在其位於臺北市萬華區○○○路○段二四
    三號二樓之住處內，以將海洛因放入香菸內點燃吸食之方式
    而施用海洛因一次，另將甲基安非他命放入玻璃球內點火燃
    燒產生煙霧吸食之方式而施用甲基安非他命一次，嗣於同日
    晚間十一時許，行經臺北縣板橋市○○路與莒光路口時，經
    警攔檢後，並採集其尿液送驗發現有海洛因代謝物及甲基安
    非他命類陽性反應，且扣得如附表所示之物，始知上情。
三、案經臺北縣政府警察局海山分局移送臺灣板橋地方法院檢察
    署（下稱板橋地檢署）呈請臺灣高等法院檢察署令轉臺灣臺
    北地方法院檢察署檢察官偵查起訴。
    理    由
甲、程序部分：
    按本件被告所犯係死刑、無期徒刑、最輕本刑為三年以上有
    期徒刑以外之罪，其於準備程序就前揭被訴事實為有罪之陳
    述，經法官告知簡式審判程序之旨，並聽取其與公訴人之意
    見後，本院認無不得或不宜改依簡式審判程序進行之處，爰
    依刑事訴訟法第二百七十三條之一第一項、第二百八十四條
    之一，裁定本件由受命法官獨任進行簡式審判程序，合先敘
    明。
乙、實體部分：
一、證據之認定：
    上述犯罪事實二之部分，有被告於前述時地為警查獲，經警
    採集其尿液送驗後發現有海洛因代謝物、甲基安非他命類陽
    性反應之濫用藥物檢驗報告足憑（臺北地檢署九十六年度毒
    偵字第三０七五號卷第十一頁參照），而被告當日所持有如
    附表所示之物，為警扣案後送交通部民用航空局航空醫務中
    心以氣相層析質譜儀分析法檢驗，結果檢出海洛因成分無訛
    ，此有該中心九十六年九月二十九日航藥鑑字第０九六一五
    三五號鑑定書在卷足稽（同上偵查卷第九頁參照），且被告
    亦對上開犯罪事實於本院九十七年三月三日審理時供承不諱
    （本院前開期日審判筆錄參照），是依上述補強證據已足資
    擔保被告於本院審理中所為之上開任意性自白具有相當程度
    之真實性，而得使本院確信被告前述自白之犯罪事實確屬真
    實，參照刑事訴訟法第一百五十六條第一項、第二項規定，
    本院自得依被告前述自白及各該補強證據認定被告確有為前
    述施用海洛因、甲基安非他命之犯行。從而，本件事證明確
    ，被告犯行亦堪以認定。
二、論罪科刑之法律適用：
  (一)核被告甲○○所為，係犯毒品危害防制條例第十條第一項、
    第二項之施用第一級、第二級毒品罪。被告施用海洛因、甲
    基安非他命前後持有海洛因、甲基安非他命之行為為其施用
    海洛因、甲基安非他命之高度行為所吸收，不另論以持有海
    洛因及甲基安非他命罪。被告所犯上開二罪，犯意各別，罪
    名有異，應予分論並罰。
  (二)被告有如犯罪事實欄一之部分所載之犯罪科刑執行情形，有
    臺灣高等法院被告全國前案紀錄表一份在卷可稽，前受有期
    徒刑執行完畢，於五年以內故意再犯本件有期徒刑以上之罪
    ，為累犯，應依刑法第四十七條第一項之規定加重其刑。
  (三)爰審酌被告前已因施用毒品，受有觀察勒戒及強制戒治之保
    安處分，仍為本件犯罪，顯見其未因前所受保安處分而決心
    改過暨其智識程度、品行、犯後尚能坦承犯行犯後態度良好
    等一切情狀，對被告各量處如主文所示之刑，並定其應執行
    之刑。
  (四)扣案如附表所示之物，鑑驗確含海洛因成分無誤，已如前述
    ，應依毒品危害防制條例第十八條第一項前段規定，不問屬
    於犯人與否，均由本院諭知沒收銷燬之。
據上論斷，應依刑事訴訟法第二百七十三條之一第一項、第二百
九十九條第一項前段，毒品危害防制條例第十條第一項、第二項
、第十八條第一項前段，刑法第十一條前段、第四十七條第一項
、第五十一條第五款，判決如主文。
本案經檢察官呂俊儒到庭執行職務。
中    華    民    國    97    年    3    月    17    日
                  刑事第九庭    法  官  葉珊谷
上正本與原本無異。
如不服本判決，應於判決送達後10日內，向本院提出上訴狀。
                                書記官  顏淑華
中    華    民    國    97    年    3     月    17    日
附表：
┌──┬─────┬────┬────────────┐
│編號│ 物品名稱 │ 數  量 │ 扣 押 物 品 清 單 編 號│
├──┼─────┼────┼────────────┤
│ 1. │  海洛因  │驗餘淨重│ 板橋地檢署九十七年度煙 │
│    │          │0.4151公│ 保管字第八五號編號1.   │
│    │          │克      │                        │
└──┴─────┴────┴────────────┘
附錄本案論罪科刑法條全文：
毒品危害防制條例第十條：
施用第一級毒品者，處六月以上五年以下有期徒刑。
施用第二級毒品者，處三年以下有期徒刑。


司法院資訊處製作；財團法人民間司法改革基金會備份。
